【裁判字號】    94,訴緝,113
【裁判日期】    950117
【裁判案由】    毒品危害防制條例
【裁判全文】
臺灣桃園地方法院刑事判決             94年度訴緝字第113號
公  訴  人  台灣桃園地方法院檢察署檢察官
被      告  甲○○
                      巷一弄二.
指定辯護人  杜逸新  本院公設辯護人
上列被告因違反毒品危害防制條例案件，經檢察官提起公訴（93
年度毒偵字第3719、4440號）及移送併案審理（94年度毒偵字第
2227、4748號）後，被告於準備程序為有罪之陳述，本院合議庭
評議後，裁定由受命法官進行簡式審判程序，並經檢察官聲請改
依認罪協商程序而為判決，本院判決如下：
    主  文
甲○○連續施用第壹級毒品，累犯，處有期徒刑玖月，扣案之第
壹級毒品海洛因共捌包（驗餘後共淨重壹點零捌公克，空包裝袋
共重貳點壹肆公克）均沒收銷燬之，扣案之葡萄糖壹包及橡皮管
壹條均沒收收。又連續施用第貳級毒品，累犯，處有期徒刑柒月
，扣案之第貳級毒品甲基安非他命肆小包（實稱毛重貳點參玖捌
公克，含肆只塑膠袋）均沒收銷燬之，扣案之玻璃球壹個、安非
他命吸食器壹組及電子秤壹個均沒收之。應執行有期徒刑壹年貳
月，扣案之第壹級毒品海洛因共捌包（驗餘後共淨重壹點零捌公
克，空包裝袋共重貳點壹肆公克）、第貳級毒品甲基安非他命肆
小包（實稱毛重貳點參玖捌公克，含肆只塑膠袋）均沒收銷燬之
，扣案之葡萄糖壹包、橡皮管壹條、玻璃球壹個、安非他命吸食
器壹組及電子秤壹個均沒收之。
    事實及理由
一、甲○○前因藥事法案件，經本院於民國86年7 月17日以86年
    訴緝字第26號刑事判決判處有期徒刑1 年1 月，該判決於同
    年7 月17日確定，又因肅清煙毒條例案件，經本院於86年6
    月26日以86年訴緝字第25號刑事判決判處有期徒刑3 年4 月
    確定，經定應執行刑為有期徒刑4 年4 月，甫於92年4 月24
    日因縮刑期滿，執行完畢出監（構成累犯）。又因施用毒品
    案件，經本院於89年6 月29日以89年毒聲字3980號刑事裁定
    命入勒戒所觀察、勒戒後，認有繼續施用之傾向，又經本院
    以89年度毒聲字第6361號刑事裁定令入戒治處所施以強制戒
    治，90年10月5 日交付保護管束期滿。詎仍不知悔改，於停
    止戒治交付保護管束期滿後5 年內，基於施用第一級毒品海
    洛因及第二級毒品甲基安非他命之概括犯意，連續於附表
    至所示之時間地點，以注射針筒施打海洛因（附表編號
    ），或將海洛因摻入香菸中吸食的方式施用第一級毒品海洛
    因多次；將甲基安非他命置入被告所有的玻璃球內（安非他
    命吸食器），加熱玻璃球讓甲基安非他命產生煙霧並進而吸
    食的方法施用第二級毒品甲基安非他命多次。嗣為警於93年
    8 月22日22時50分許，在桃園縣桃園市景福宮內、93年10月
    8 日16時50分許，在桃園縣桃園市○○路與安樂街口、94年
    4 月7 日1 時20分許，在桃園縣桃園市○○路51號前、94年
    8 月3 日16時許，在桃園縣桃園市○○○街87號2 樓，分遭
    查獲，並扣得甲○○所有如附表至「扣案物品」欄所示
    之物品。案經桃園縣政府警察局移送及桃園縣政府警察局桃
    園分局暨大園分局報請台灣桃園地方法院檢察署檢察官偵查
    起訴。
二、證據：
  (1)被告甲○○於本院審理時之自白。
  (2)桃園縣政府警察局桃園分局、大園分局、桃園縣政府警察局
    保安隊被採尿人姓名編號對照表3 紙，昭信科技顧問股份有
    限公司濫用藥物陽性檢體檢驗報告、台灣尖端先進生技醫藥
    股份有限公司濫用藥物陽性檢體檢驗報告各2 紙，扣押物品
    清單6 紙，法務部調查局調科壹字第080008197 號、000000
    000 號、000000000號、000000000 號鑑定通知書各4 紙，
    行政院衛生署管制藥品管理局管檢字第0000000000號檢驗成
    績書1 紙，台灣桃園地方法院檢察署刑案資料查註記錄表及
    台灣高等法院被告全國前案記錄表各1 份。
  (3)扣案如附表至所示之第一級毒品海洛因8小包、葡萄糖1
    包、橡皮管1條、第二級毒品甲基安非他命4 小包、玻璃球1
    個、安非他命吸食器1組、白色粉末2小包（未含有法定毒品
    成分）、電子秤1個。
三、本案經檢察官與被告甲○○於審判外達成協商之合意，且被
    告已認罪，其合意內容為：被告就其所犯毒品危害防制條例
    第10條第1項施用第一級毒品罪及同條例第10條第2項之施用
    第二級毒品罪，分別願受科刑範圍為有期徒刑9 月、有期徒
    刑7 月，並應執行有期徒刑1年2月之宣告。經查，上開協商
    合意並無刑事訴訟法第455條之4第1 項所列情形之一，且檢
    察官聲請改依協商程序而為判決，本院爰不經言詞辯論，於
    協商合意範圍內為協商判決。
四、扣案如附表編號之玻璃球1 個、附表編號之橡皮管1 條
    、葡萄糖1 包及附表編號之電子秤1 個、吸食器1 組，均
    係被告所有，且係供被告施用毒品所用之物，應依刑法第38
    條第1 項第2 款之規定，均宣告沒收。又扣案如附表編號
    之第二級毒品甲基安非他命4 小包（毛重共2.398 公克）、
    第一級毒品海洛因1 小包（驗餘後淨重0.88公克，空包裝袋
    重1.54公克）、附表編號之第一級毒品海洛因1 包（驗餘
    後淨重0.16公克，空包裝袋重0.34公克）及附表編號之第
    一級毒品海洛因1 包（驗餘後淨重0.05公克，空包裝袋重
    0.26公克），分屬毒品危害防制條例所規範之第一級毒品及
    第二級毒品，應均依毒品危害防制條例第18條第1 項之規定
    ，均沒收銷燬之。至台灣桃園地方法院檢察署檢察官94年度
    毒偵字第4748號移送併辦意旨書雖記載扣得海洛因7 包（毛
    重2.84公克）、安非他命2 包（毛重9.45公克）、安非他命
    吸食器2 組、削尖吸管2 支、注射針筒2 支云云，然查偵卷
    第31頁、第32頁之扣案物品清單卻僅記載海洛因1 包（毛重
    0.3 公克）、電子秤1 個、安非他命吸食器1 個、安非他命
    毛重9.02公克，此有扣案物品清單二紙附卷可憑，前開移送
    併辦意旨書之記載應屬有誤，該次查獲之扣案物品應更正為
    附表編號所示；前開扣案之疑似安非他命粉末1 包（毛重
    9.02公克），經本院依職權送驗結果，並未檢出毒品成分，
    此有行政院衛生署管制藥品管理局94年11月4 日管檢字第09
    40012271號檢驗成績書附卷可憑，又如附表編號扣案之白
    色粉末2 小包，經法務部調查局檢驗結果，亦未檢出法定毒
    品成分，亦有法務部調查局調科壹字第080008197 號鑑定通
    知書1 份可資佐證，上開成分不明之粉末共3 包，雖為被告
    所有，但並無證據證明係供被告施用毒品所用之物，自無從
    予以宣告沒收，均附此敘明。
五、應適用之法條：依刑事訴訟法第273條之1第1項、第455條之
    4 第2 項、第455 條之11第2 項，毒品危害防制條例第10條
    第1 項、第2 項、第18條第1 項前段，刑法第11條、第56條
    、第47條、第51條第5 款、第38條第1 項第2 款，逕以判決
    處如主文所示之刑。
六、協商判決除有刑事訴訟法第455 條之4 第1 項第1 款於本訊
    問程序終結前，被告撤銷協商合意或檢察官撤回協商聲請者
    ；第2 款被告協商之意思非出於自由意志者；第4 款被告所
    犯之罪非第455 條之2 第1 項所定得以聲請協商判決者；第
    6 款被告有其他較重之裁判上一罪之犯罪事實者；第7 款法
    院認應諭知免刑或免訴、不受理者情形之一，及違反同條第
    2 項「法院應於協商合意範圍內為判決；法院為協商判決所
    科之刑，以宣告緩刑或2 年以下有期徒刑、拘役或罰金為限
    」之規定者外，不得上訴。
七、本件如得上訴，而如不服本件判決，得自收受判決送達之日
    起10日內，向本院提出上訴書狀（須附繕本），上訴於第二
    審法院。
中    華    民    國    95    年    1     月    17    日
                刑事第五庭    法  官  周炳全
以上正本證明與原本無異。
                              書記官  陳夏施
中    華    民    國    95    年    1     月    23    日
附錄本件論罪科刑法條全文
毒品危害防制條例第10條
施用第一級毒品者，處6 月以上5年以下有期徒刑。
施用第二級毒品者，處3 年以下有期徒刑。
附表
┌──┬────────┬───────┬───────┬───────────┐
│編號│ 施用時間、地點 │ 施用毒品     │ 驗尿報告     │扣  案  物  品        │
├──┼────────┼───────┼───────┼───────────┤
│    │93年8月23日5時10│施用第二級毒品│昭信科技顧問股│(1)白色粉末2小包（驗餘 │
│    │分許為警採尿時回│甲基安非他命  │份有限公司濫用│  淨重2.97公克，空包裝│
│  │溯96小時內某時，│              │藥物陽性檢體檢│  重0.44公克）法務部調│
│    │在桃園縣大園鄉三│              │驗報告1紙（檢 │  查局調科壹字第080008│
│    │合路45巷1弄2號住│              │體編號        │  197 號鑑定通知書，檢│
│    │處等處所        │              │D-933033）    │  驗結果：未發現含法定│
│    │                │              │              │  毒品成分            │
│    │                │              │              │(2)被告所有之玻璃球1 個│
├──┼────────┼───────┼───────┼───────────┤
│    │93年10月8日18時5│施用第一級毒品│昭信科技顧問股│(1)安非他命4小包（實稱 │
│    │分為警採尿時回溯│海洛因及第二級│份有限公司濫用│  毛重2.398公克，含4只│
│    │26、96小時內某時│毒品甲基安非他│藥物陽性檢體檢│  塑膠袋）行政院衛生署│
│    │，在桃園縣大園鄉│命            │驗報告1紙（檢 │  管制藥品管理局管檢字│
│    │三合路45巷1弄2號│              │體編號C8-236）│  第0000000000號檢驗成│
│  │住處等處所      │              │              │  績書                │
│    │                │              │              │(2)海洛因6小包（驗餘淨 │
│    │                │              │              │  重0.88公克，空包裝重│
│    │                │              │              │  1.54公克）法務部調查│
│    │                │              │              │  局調科壹字第08000841│
│    │                │              │              │  5號鑑定通知書       │
│    │                │              │              │                      │
├──┼────────┼───────┼───────┼───────────┤
│    │94年4月6日中午某│施用第一級毒品│台灣尖端先進生│(1)海洛因1小包（驗餘淨 │
│    │時在台灣某不詳地│海洛因        │技醫藥股份有限│  重0.16公克，空包裝重│
│    │點              │              │公司濫用藥物檢│  0.34公克）法務部調查│
│    │                │              │驗報告1紙（檢 │  局調科壹字第        │
│  │                │              │體編號C3-204）│  000000000 號鑑定通知│
│    │                │              │              │  書                  │
│    │                │              │              │(2)被告所有之橡皮管1 條│
│    │                │              │              │ （用途在於綑綁手臂使 │
│    │                │              │              │  血管浮現而便於注射）│
│    │                │              │              │(3)被告所有之葡萄糖1包 │
│    │                │              │              │ （混拌海洛因之用）   │
├──┼────────┼───────┼───────┼───────────┤
│    │94年8月3日下午1 │施用第一級毒品│台灣尖端先進生│(1)海洛因1小包（驗餘淨 │
│    │時許桃園縣桃園市│海洛因及第二級│技醫藥股份有限│  重0.05公克，空包裝重│
│    │天祥七街87號2樓 │毒品甲基安非他│公司濫用藥物檢│  0.26公克）法務部調查│
│    │                │命            │驗報告1紙（檢 │  局調科壹字第08000995│
│  │                │              │體編號G-3737）│  8號鑑定通知書       │
│    │                │              │              │(2)被告所有之電子秤1個 │
│    │                │              │              │(3)被告所有之安非他命吸│
│    │                │              │              │  食器1 組            │
│    │                │              │              │                      │
└──┴────────┴───────┴───────┴───────────┘


司法院資訊處製作；財團法人民間司法改革基金會備份。
